臺灣基隆地方法院刑事判決　　　　95年度訴字第942號
公　訴　人　臺灣基隆地方法院檢察署檢察官
被　　　告　甲○○
上列被告因毒品危害防制條例案件，經檢察官提起公訴（95年度
毒偵字第1754、1877號），並經本院合議庭裁定由受命法官獨任
進行簡式審判程序，判決如下：
    主      文
甲○○施用第一級毒品，累犯，處有期徒刑捌月。
扣案之第一級毒品海洛因合計淨重零點零陸公克、零點壹參公克
（以上均不含包裝袋）均沒收銷燬之；包裝上開第一級毒品海洛
因之包裝袋肆只、注射針筒參支、分裝吸管貳支均沒收。
    事實及理由
一、本件犯罪事實應補充：「甲○○自民國95年7月某日起至95
    年9月25日下午1時許止（起訴書誤載至95年9月25日下午5時
    40分為警採尿前回溯24小時內某時止，此部分業據蒞庭檢察
    官當庭更正），在基隆市○○區○○路104巷67之3號住處，
    平均1天施用1次，施用第一級毒品海洛因多次；其中95年9
    月9日中午1時許，將水加入第二級毒品安非他命殘渣袋內混
    合第一級毒品海洛因，一起以針筒注射手臂之方式，在上開
    地點，同時施用第一、二級毒品海洛因、安非他命1次（起
    訴書誤載於95年9月9日為警採尿時往前回溯96小時內某時，
    在不詳處所，施用第二級毒品安非他命，此部分業據蒞庭檢
    察官當庭更正）。嗣為警先後查獲第一級毒品海洛因合計淨
    重0.06公克、0.13公克，及其甲○○所有供施用第一級毒品
    海洛因用包裝上開第一級毒品海洛因之包裝袋4只、注射針
    筒3支、分裝吸管2支等物。」、證據應補充：「被告於本院
    準備程序及審判程序之自白。」、應適用之法條應補充：「
    被告先後多次施用第一級毒品海洛因之犯行，時間密切接近
    ，顯係基於反覆持續實行之犯意，為集合犯，應論以一罪。
    又其於95年9月9日中午1時許，同時、地將第一、二級毒品
    海洛因、安非他命混合施用之犯行，係以一施用行為，同時
    觸犯毒品危害防制條例第10條第1項、第2項之施用第一、二
    級毒品罪，應依刑法第55條前段之規定從一重之施用第一級
    毒品罪論處。扣案之第一級毒品海洛因合計淨重0.06公克、
    0. 13公克（均不含包裝袋），為查獲之毒品，不問屬於犯
    人與否，應依毒品危害防制條例第18條第1項前段之規定，
    沒收銷燬之；扣案之包裝上開第一級毒品海洛因之包裝袋4
    只、注射針筒3支、分裝吸管2支，經核非專供施用毒品之器
    具，惟係被告與陳文雅共同所有且係供被告施用第一級毒品
    海洛因所用之物，業據被告供明在卷，爰依刑法第38條第1
    項第2款規定宣告沒收。」外，餘均引用如附件檢察官起訴
    書之記載。
二、據上論斷，應依刑事訴訟法第273條之1第1項、第284條之1
    、第299條第1項前段、第310條之2、第454條第2項，毒品危
    害防制條例第10條第1項、第23條第2項、第18條第1項前段
    ，刑法第11條、第55條前段、第47條第1項、第38條第1項第
    2 款，判決如主文。
本案經檢察官乙○○到庭執行職務。
中　　華　　民　　國　　96　　年　　1　　月　　19　　日
                  刑事第三庭法  官    何怡穎
以上正本證明與原本無異。
如不服本判決應於收受本判決後10日內向本院提出上訴書狀，其
未敘述上訴理由者，並得於提起上訴後10日內向本院補提理由書
狀（均須按他造當事人之人數附繕本。）「切勿逕送上級法院」
中　　華　　民　　國　　96　　年　　1　　月　　19　　日
                            書記官    鄭梅君
附錄本案論罪科刑法條：
毒品危害防制條例第10條
施用第一級毒品者，處 6 月以上 5 年以下有期徒刑。
施用第二級毒品者，處 3 年以下有期徒刑。
附件：
臺灣基隆地方法院檢察署檢察官起訴書
 　　　　　　　　　　　　　　　　　　95年度毒偵字第1754號
                                     95年度毒偵字第1877號
 　　被　　　告　甲○○　男　34歲（民國○○年○月○○日生）
 　　　　　　　　　　　　住基隆市○○區○○街84號
                         居基隆市○○區○○路104巷67之3號
 　　　　　　　　　　　　國民身分證統一編號：Ｚ000000000號
 上列被告因違反毒品危害防制條例案件，已經偵查終結，認應該
 提起公訴，茲將犯罪事實及證據並所犯法條分敘如下：
         犯  罪  事  實
 一、甲○○前因違反毒品危害防制條例案件（施用第一級、第二
     級毒品），經臺灣基隆地方法院於民國88年6月2日以88年度
     毒聲字第1052號裁定送觀察、勒戒，經認有繼續施用毒品傾
     向，經同法院於88年9月9日以88年度毒聲字第1873號裁定令
     入戒治處所施以強制戒治，嗣於89年3 月15日以89年度毒聲
     字第657號裁定停止戒治所餘期間付保護管束，又於同年7月
     14日以89年度毒聲字第1349號裁定撤銷停止戒治令入戒治處
     所強制戒治，後因戒治期滿，經本署檢察官於90年9月5日以
     90年度戒毒偵字第72號處分不起訴在案。又於92年間再因施
     用第一級、第二級毒品，經臺灣基隆地方法院於92年9月3日
     以92年度毒聲字第580 號裁定令入戒治處所強制戒治，嗣於
     93年1月9日因法律變更而執行完畢；其亦因該施用毒品案件
     ，分別經本署檢察官以92年度毒偵字第508 號、1172號提起
     公訴，並經臺灣基隆地方法院分別於92年9 月30日以92年度
     訴字第380號判處有期徒刑9月、4月，應執行有期徒刑1年確
     定；於93年4 月12日以93年度訴字第24號判處有期徒刑11月
     、6 月，應執行刑有期徒刑1年4月確定，其於94年11月25日
     縮短刑期假釋出監交付保護管束，並於95年4 月18日保護管
     束期滿執行完畢。詎其仍不知悔改，於上開93年1月9日強制
     戒治執行完畢後5 年內，復基於反覆持續施用第一級毒品海
     洛因之包括犯意，自95年7月初某日起至同年9月25日下午5
     時40分為警採尿時往前回溯24小時內某時止，以每天1至2次
     頻率，將海洛因摻水置入針筒再注射手臂方式，非法施用海
     洛因多次；另基於施用第二級毒品之犯意，於95年9月9日為
     警採尿時往前回溯96小時內某時許，在不詳處所，非法施用
     第二級毒品安非他命。嗣於95年9月9日，經警持搜索票在基
     隆市○○區○○路104巷67之3號搜索查獲並扣得海洛因2 包
     （合計淨重0.06公克）及注射針筒3 支，且經採集尿液送驗
     呈甲基安非他命及嗎啡陽性反應；再於95年9月25日17時20
     分，在基隆市○○區○○路179號前為警盤檢查獲並扣有海
     洛因2 包（合計淨重0.13公克），且經採集尿液送驗後，亦
     呈嗎啡陽性反應，始悉上情。
 二、案經基隆港務警察局及基隆市警察局第四分局報告偵辦。證
     據並所犯法條
 一、上揭犯罪事實，被告甲○○雖僅坦承施用第一級毒品海洛因
     ，而否認施用第二級毒品安非他命。惟查，被告上開二次為
     警查獲後所採集之尿液檢體，經警分別送往台灣尖端先進生
     技醫藥股份有限公司、昭信科技顧問股份有限公司以氣相層
     析質譜儀法為確認檢驗之結果，分別呈「甲基安非他命、嗎
     啡陽性反應」及「嗎啡陽性反應」，此有台灣尖端先進生技
     醫藥股份有限公司95年9 月22日濫用藥物檢驗報告及昭信科
     技顧問股份有限公司公司95年10月30日濫用藥物尿液檢體檢
     驗報告在卷可稽，並有如上開事實欄之扣案物（海洛因分別
     有法務部調查局調科壹字第09523024080、00000000000號鑑
     定書）可資佐證；復有不起訴處分書、起訴書、判決書及刑
     案資料查註紀錄表附卷足憑，被告犯嫌堪予認定。
 二、核被告所為，係犯毒品危害防制條例第10條第1 項施用第一
     級毒品及同條例第10條第2 項施用第二級毒品罪嫌。被告施
     用第一級毒品前後持有第二級毒品之低度行為，應為其施用
     第一級毒品之高度行為所吸收，不另論罪。被告所犯上開施
     用第一級毒品及第二級毒品二罪間，犯意各別，行為互殊，
     請分論併罰。又被告有犯罪事實欄所載之科刑執行情形，有
     本署刑案資料查註紀錄表在卷可稽，其於受有期徒刑之執行
     完畢後，5 年內再犯有期徒刑以上之本罪，為累犯，請依刑
     法第47條規定加重其刑。另扣案之毒品海洛因，請依毒品危
     害防制條例第18條第1 項之規定宣告沒收銷燬之；扣案之注
     射針筒3支，請依刑法第38條第1項第2款規定宣告沒收。
 三、依毒品危害防制條例第23條第2項、刑事訴訟法第251條第1
     項提起公訴。
     此　致
 臺灣基隆地方法院
 中　　華　　民　　國　　95　　年　　11　　月　　30　　日
 　　　　　　　　　　　　　　　檢察官　曾　淑　婷
 本件正本證明與原本無異
 中　　華　　民　　國　　95　　年　　12　　月　　4 　　日
 　　　　　　　　　　　　　　　書記官　潘　健　安
 附錄所犯法條：
 毒品危害防制條例第10條第1項、第2項
     施用第一級毒品者，處 6 月以上 5 年以下有期徒刑。
     施用第二級毒品者，處 3 年以下有期徒刑。
